【裁判字號】    98,訴,114
【裁判日期】    980414
【裁判案由】    毒品危害防制條例
【裁判全文】
臺灣基隆地方法院刑事判決               98年度訴字第114號
公  訴  人  臺灣基隆地方法院檢察署檢察官
被      告  甲○○
                    （另案在臺灣基隆監獄受刑中）
選任辯護人  陳炎琪 律師
            陳培仁 律師
上列被告因毒品危害防制條例案件，經檢察官提起公訴（97年度
毒偵字第3133號），本院判決如下：
    主    文
甲○○施用第一級毒品，累犯，處有期徒刑拾月。
    犯罪事實
一、甲○○前因施用第一級及第二級毒品案件，經本院裁定送觀
    察、勒戒後，認無繼續施用毒品之傾向，於民國93年8月27
    日執行完畢釋放，並由臺灣基隆地方法院檢察署檢察官以93
    年度毒偵緝字第67號為不起訴處分確定。又因施用第一級及
    第二級毒品案件，經本院以95年度訴字第1002號判決各判處
    有期徒刑6月、4月，應執行有期徒刑8月，嗣經臺灣高等法
    院以96年度上訴字第1620號判決撤銷原審施用第一級毒品部
    分之判決，改判有期徒刑5月，其餘則上訴駁回確定，並定
    應執行有期徒刑7月，惟其就施用第一級毒品部分又提起上
    訴，由最高法院以96年度臺上字第4348號上訴駁回確定，後
    上述二罪經減刑為有期徒刑2月又15日、2月，並定應執行有
    期徒刑3月又15日確定，並於96年12月12日易科罰金執行完
    畢。復因2次施用第一級毒品及2次施用第二級毒品案件，經
    本院以96年度訴字第819號判決判處應執行有期徒刑8月，嗣
    經其上訴後，由臺灣高等法院以97年度上訴353號判決判處
    應執行有期徒刑7月，並經最高法院上訴駁回確定（現在執
    行中）。詎其猶不知戒除施用毒品惡習，復基於施用第一級
    毒品海洛因及第二級毒品安非他命之犯意，於97年11月26日
    中午12時許，在基隆市安樂區○○○街62巷79號6樓內，以
    將海洛因及安非他命共同混合放入煙捲內，予以點火引燃，
    並吸取其煙霧之方式，同時施用海洛因及安非他命各1次。
    嗣於97年11月28日下午4時許，在上址處，因另案通緝為警
    查獲，且經其同意採集其尿液送驗結果，呈嗎啡陽性及安非
    他命、甲基安非他命反應，而悉上情。
二、案經基隆市警察局第四分局報告臺灣基隆地方法院檢察署檢
    察官偵查起訴。
    理    由
壹、證據能力方面
    按被告以外之人於審判外之言詞或書面陳述，除法律有規定
    者外，不得作為證據，刑事訴訟法第159條第1項固定有明文
    。惟被告以外之人於審判外之陳述，雖不符刑事訴訟法第15
    9 條之1至第159條之4之規定，而經當事人於審判程序同意
    作為證據，法院審酌該言詞陳述或書面陳述作成時之情況，
    認為適當者，亦得為證據；當事人、代理人或辯護人於法院
    調查證據時，知有第159條第1項不得為證據之情形，而未於
    言詞辯論終結前聲明異議者，視為有前項之同意，同法第15
    9條之5亦有明定。查本判決下列所引用之各該被告以外之人
    於審判外之書面陳述，雖屬傳聞證據，惟被告及辯護人於本
    院準備程序時就該等證據之證據能力表示「無意見」，迄本
    院審判期日言詞辯論終結前知該等證據為傳聞證據，亦未聲
    明異議，本院審酌上開證據資料製作時之情況，尚無違法不
    當及證明力明顯過低之瑕疵，亦認為以之作為證據應屬適當
    ，爰逕依刑事訴訟法第159條之5規定，認前揭證據資料均例
    外有證據能力。
貳、實體方面
一、認定犯罪事實所憑之證據及理由
  (一)前揭犯罪事實，業據被告甲○○於偵訊及本院審理時坦承不
    諱，且其於97年11月28日為警查獲後於同日晚間6時58分許
    所採集之尿液檢體，經警送請台灣尖端先進生技醫藥股份有
    限公司檢驗結果，呈嗎啡陽性、安非他命及甲基安非他命陽
    性反應等情，有基隆市警察局第四分局偵辦毒品危害防制條
    例案件尿液檢驗編號對照表及上述公司97年12月5日基四-4
    號濫用藥物檢驗報告各1份附卷可稽，足認被告之自白與事
    實相符，其確於上揭時、地，同時施用第一級毒品海洛因及
    第二級毒品安非他命，應堪認定。至被告雖於本院準備程序
    時辯稱上述尿液檢體非其所有，惟經本院採集被告尿液並與
    上述尿液檢體一併送請法務部調查局鑑定兩者是否均為被告
    尿液，經鑑定結果：送驗2種尿液經比對人體遺傳因子粒線
    體DNA序列結果，二者檢出之序列相符，研判該2種尿液有可
    能（機率99.7%以上）為同一人或其同母系血緣關係之人所
    有，有該局98年3月18日調科肆字第09800106140號鑑定書在
    卷可稽，顯見送驗尿液係屬被告所有之尿液無誤，故被告此
    部分辯稱，自不足採，併此敘明。
  (二)又被告有如本判決犯罪事實欄所載施用毒品之前案紀錄，有
    臺灣高等法院被告全國前案紀錄表、臺灣基隆地方法院檢察
    署刑案資料查註紀錄表及全國施用毒品紀錄表附卷可按。故
    本案事證明確，被告係觀察、勒戒執行完畢釋放後，5年內
    再犯本件施用第一級毒品海洛因及第二級毒品安非他命之犯
    行堪以認定，應依法論科。
二、論罪科刑：
  (一)按海洛因、安非他命分別係毒品危害防制條例第2條第2項第
    1款、第2款所列管之第一級毒品及第二級毒品，被告予以施
    用，核其所為，係犯毒品危害防制條例第10條第1項、第2項
    之施用第一級毒品罪及施用第二級毒品罪。其持有第一級毒
    品海洛因、第二級毒品安非他命係供施用，其持有第一級毒
    品、第二級毒品之低度行為分別為施用第一級毒品、第二級
    毒品之高度行為所吸收，不另論罪。又被告同時施用上開二
    毒品，係一行為同時觸犯上開二罪，為想像競合犯，應依刑
    法第55條之規定，從一重之施用第一級毒品罪處斷。
  (二)被告前曾受如前揭犯罪事實欄所示之有期徒刑執行完畢，有
    臺灣高等法院被告全國前案紀錄表在卷可按，其受有期徒刑
    執行完畢後5年以內，故意再犯本件有期徒刑以上之罪，為
    累犯，應依法加重其刑。
  (三)爰審酌被告前因施用毒品經觀察、勒戒、2次判刑暨1次執行
    完畢後，仍不知戒除毒品惡習而仍續為施用毒品，且將海洛
    因、安非他命同時混用，顯見其毒癮甚深，自不宜輕縱，並
    審酌其所犯施用毒品之犯罪係戕害自身健康之行為，於他人
    尚不致造成損害及被告犯後供詞反覆，嗣於本院審理時始坦
    承犯行之態度等一切情狀，量處如主文所示之刑，以示懲儆
    。
四、應適用之法條：
    刑事訴訟法第299條第1項前段，毒品危害防制條例第10條第
    1項、第2項、第23條第2項，刑法第11條前段、第55條、第
    47條第1項，判決如主文。
五、對於本件判決如有不服，得於收受送達翌日起10內，向本院
    提出上訴書狀，上訴於臺灣高等法院。
本案經檢察官乙○○到庭執行職務
中    華    民    國    98    年    4    月    14     日
                  刑事第一庭審判長法  官  王福康
                                  法  官  鄭培麗
                                  法  官  王美婷
以上正本證明與原本無異。
如不服本判決應於收受送達後10日內向本院提出上訴書狀，並應
敘述具體理由；其未敘述上訴理由者，應於上訴期間屆滿後20日
內向本院補提理由書 (均須按他造當事人之人數附繕本)「切勿
逕送上級法院」。
中    華    民    國    98    年    4    月    14     日
                                  書記官  明祖斌
附錄本案論罪科刑法條：
毒品危害防制條例第10條第1項、第2項
施用第一級毒品者，處 6 月以上 5 年以下有期徒刑。
施用第二級毒品者，處 3 年以下有期徒刑


司法院資訊處製作；財團法人民間司法改革基金會備份。
